de: Sportartikel > Outdoor-Aktivitäten > Skateboarden > Skateboarding-Schutzausrüstung > Skateboarding-Protektoren: Skateboard-Ellbogenschoner; Skateboard-Knieschoner; Skateboard-Schoner-Sets
ro-RO: Articole sportive > Recreere în aer liber > Skateboarding > Echipamente de protecție pentru skateboarding > Inserții pentru skateboarding: Cotiere pentru skateboarding; Genunchiere pentru skateboarding; Seturi de protecție pentru skateboarding
vi: Dụng cụ thể thao > Giải trí ngoài trời > Trượt ván > Miếng bảo vệ trượt ván > Đệm bảo hộ chơi trượt ván: Đệm cùi chỏ trượt ván; Đệm đầu gối trượt ván; Bộ đệm bảo vệ trượt ván
it: Articoli sportivi > Ricreazione outdoor > Skateboarding > Attrezzatura protettiva per skateboard > Protezioni per skateboard: Gomitiere da skateboard; Ginocchiere da skateboard; Set di protezioni da skateboard
zh-CN: 体育用品 > 户外休闲 > 滑板 > 滑板运动护具 > 滑板护具: 滑板护肘; 滑板护膝; 滑板护具套装
pt-PT: Artigos de desporto > Atividades recreativas no exterior > Skate > Equipamento de proteção para skate > Proteções para skate: Cotoveleiras de skate; Joelheiras de skate; Conjuntos de proteções de skate
nl: Sportartikelen > Buitenrecreatie > Skateboarden > Beschermende uitrusting voor skateboarden > Pads voor skateboarden: Elleboogbeschermers voor skateboarden; Kniebeschermers voor skateboarden; Beschermingssets voor skateboarden
zh-TW: 體育用品 > 室外休閒 > 滑板用品 > 滑板運動護具 > 滑板護墊: 滑板護肘; 滑板護膝; 滑板護具套組
bg-BG: Спортни стоки > Спортни занимания на открито > Скейтборд > Защитна екипировка за скейтборд > Предпазни подложки за тялото за скейтборд: Налакътници за скейтборд; Наколенки за скейтборд; Комплекти с предпазни подложки за скейтборд
fr: Équipements sportifs > Loisirs de plein air > Skateboarding > Équipement de protection de skateboard > Genouillères et coudières de skateboard: Coudières de skateboard; Genouillères de skateboard; Ensembles de protections de skateboard
en: Sporting Goods > Outdoor Recreation > Skateboarding > Skateboarding Protective Gear > Skateboarding Pads: Skateboarding Elbow Pads; Skateboarding Knee Pads; Skateboarding Pad Sets
sk-SK: Športový tovar > Exteriérové rekreakčné športy > Skateboarding > Skateboardové ochranné pomôcky > Skateboardové chrániče: Skateboardové chrániče lakťov; Skateboardové chrániče na kolená; Sady chráničov na skateboard
nb: Sportsutstyr > Friluftsliv > Skateboarding > Beskyttelsesutstyr for skateboard > Skateboardbeskyttere: Albuebeskyttere for skateboard; Knebeskyttere for skateboard; Sett med beskyttere for skateboard
hr-HR: Sportska oprema > Rekreacija na otvorenom > Skejtanje > Zaštitna oprema za skejtanje > Štitnici za skejtanje: Štitnici za laktove za skejtanje; Štitnici za koljena za skejtanje; Kompleti štitnika za skejtanje
sl-SI: Športna oprema > Rekreacija na prostem > Rolkanje > Zaščitna oprema za rolkanje > Ščitniki za rolkanje: Ščitniki za komolce za rolkanje; Ščitniki za kolena za rolkanje; Kompleti ščitnikov za rolkanje
ko: 스포츠용품 > 야외 레크레이션 > 스케이트보딩 > 스케이트보드 보호 장비 > 스케이트보드 보호대: 스케이트보드 팔꿈치 패드; 스케이트보드 무릎 패드; 스케이트보드 패드 세트
hu: Sportszerek > Szabadtéri kikapcsolódás > Gördeszkázás > Gördeszka-védőfelszerelés > Gördeszkabetétek: Gördeszkás könyökvédők; Gördeszkás térdvédők; Gördeszkás védőfelszerelés-készletek
el: Αθλητικά είδη > Υπαίθριες δραστηριότητες αναψυχής > Σκέιτμπορντ > Προστατευτικός εξοπλισμός για σκέιτμπορντ > Επιθέματα για σκέιτμπορντ: Επιγκωνίδες σκέιτμπορντ; Επιγονατίδες σκέιτμπορντ; Σετ προστατευτικών σκέιτμπορντ
ru: Спортивные товары > Активный отдых на открытом воздухе > Скейтбординг > Защитная экипировка для скейтбординга > Наколенники и налокотники для скейтбординга: Налокотники для скейтбординга; Наколенники для скейтбординга; Наборы защиты для скейтбординга
lt-LT: Sporto prekės > Poilsis lauke > Riedlenčių sportas > Apsauginė įranga riedlenčių sportui > Riedlentininkų apsaugos: Riedlenčių alkūnių apsaugos; Riedlenčių kelio apsaugos; Riedlenčių apsaugų rinkiniai
tr: Spor Malzemeleri > Açık Hava Etkinlikleri > Kaykay Tahtası > Kaykay Koruyucu Kıyafetleri > Kaykay Pedleri: Kaykay dirseklikleri; Kaykay dizlikleri; Kaykay koruyucu ped setleri
pl: Sprzęt sportowy > Rekreacja na świeżym powietrzu > Jazda na deskorolce > Stroje ochronne dla deskorolkarzy > Ochraniacze dla deskorolkarzy: Nałokietniki na deskorolkę; Nakolanniki na deskorolkę; Zestawy ochraniaczy na deskorolkę
th: อุปกรณ์กีฬา > สันทนาการกลางแจ้ง > การเล่นสเกตบอร์ด > อุปกรณ์ป้องกันสำหรับสเกตบอร์ด > สนับป้องกันสำหรับการเล่นสเกตบอร์ด: สนับศอกสเกตบอร์ด; สนับเข่าสเกตบอร์ด; ชุดอุปกรณ์ป้องกันสเกตบอร์ด
fi: Urheilutarvikkeet > Ulkoharrasteet > Rullalautailu > Skeittauksen suojavarusteet > Skeittaussuojat: Skeittauksen kyynärsuojat; Skeittauksen polvisuojat; Skeittauksen suojasetit
es: Equipamiento deportivo > Actividades al aire libre > Skateboarding > Equipo protector para skateboard > Protecciones para skateboard: Coderas para patinetas; Rodilleras para patinetas; Sets de protectores para patinetas
sv: Sportartiklar > Utomhusaktiviteter > Skateboardåkning > Skyddsutrustning för skateboard > Arm- och benskydd för skateboarding: Armbågsskydd för skateboardåkning; Knäskydd för skateboardåkning; Skyddsset för skateboardåkning
ja: スポーツ用品 > 屋外レクリエーション > スケートボード > スケートボード用プロテクター > スケートボード用パッド: スケートボード用エルボーパッド; スケートボード用ニーパッド; スケートボード用パッドセット
da: Sportsartikler > Friluftsliv > Skateboarding > Beskyttelsesudstyr til skateboarding > Beskyttelsespuder til skateboarding: Albuebeskyttere til skateboarding; Knæbeskyttere til skateboarding; Beskyttelsessæt til skateboarding
pt-BR: Artigos esportivos > Atividades ao ar livre > Skate > Equipamento de proteção para skate > Acessórios de proteção para skate: Cotoveleiras para skate; Joelheiras para skate; Conjuntos de proteção para skate
cs: Sportovní potřeby > Outdoorové aktivity > Skateboardové vybavení > Skateboardové ochranné pomůcky > Skateboardové chrániče: Chrániče loktů na skateboard; Chrániče kolen na skateboard; Sady chráničů na skateboard